臺灣雲林地方法院民事判決　92年度訴字第513號
原　　　告　庚○
被　　　告　丙○○
　　　　　　甲○○
　　　　　　乙○○
　　　　　　己○○
　　　　　　丁○○
　　　　　　戊○○
共　　　同
訴訟代理人　吳炳輝律師
上列當事人間請求確認通行權不存在事件，本院於民國94年2 月
1日 言詞辯論終結，判決如下：
    主  文
原告之訴駁回。
訴訟費用由原告負擔。
    事  實
甲、原告方面
一、聲明：確認被告等就原告所有坐落雲林縣斗六市○○○段海
    豐崙小段四二五之二七號土地面積七十平方公尺通行權不存
    在；訴訟費用由被告負擔。
二、陳述：
１、被告丙○○、甲○○為夫妻、乙○○為丙○○之子，被告丁○○、戊○○二人均為丙○○之密友，己○○為乙○○之配
    偶，甲○○為林廷郎配偶林張幼之女。緣坐落雲林縣斗六市
    ○○○段海豐崙小段四二五之二七號土地 (以下簡稱系爭土
    地，係於九十二年一月自四二五之一號分割而來)， 為原告
    庚○所有。系爭土地及第四二五之一號土地及被告一家現在
    使用之房屋基地，原均為原告之公公林廷郎所有（四十八年
    間取得，登記為林張幼名義，依法仍視為夫所有），於五十
    幾年間由林廷郎付費請被告丙○○發落蓋屋多間，其中部分
    房屋供丙○○一家使用，三間讓渡糧食局作為員工宿舍，部
    分房屋仍由林廷郎自用，嗣輾轉由原告取得系爭土地全部所
　　有權。系爭土地（即被告所指之斗六市○○街十二巷，寬約
    二點五公尺），僅係林廷郎於建屋時所留之私設道路，供作
    林廷郎之家屬居住通行之用及無償提供被告一家人與糧食局
　　員工（二戶）通行，並未供不特定人通行使用，此與公用地
　  役權，須為不特定之公眾所通行之要件，並不相符。嗣糧食
    局員工早已未居住該處，而原告所有之房屋亦已拆除多年，
    原私設道路因之廢止，只剩被告自己房屋前之路段。況嗣後
    於八十七年間系爭土地之周邊道路（即被告所指之一流街）
    已延長及拓寬開闢為山東路，並將道路之路基墊高，系爭土
    地（即原私設道路）已變成窪地，因地勢過低，無法通行至
    山東路，而早已廢止通行，迄今約五年。此觀諸被告現在不
    從原私設道路通往山東路，而另行起意竊占原告所有同段第
    425-1 地號土地之另處作為出入道路（東西向，詳如刑事判
    決書記載）自明，並經鈞院九十年度訴字第四一八號損害賠
    償事件履勘現場時查明屬實在案。故該原私設道路之通行事
    實，早已中斷多年，此與公用地役權須經歷之年代久遠而未
    曾中斷之要件，亦有所不符。而被告等與原告因系爭土地及
    週邊土地纏訟經年，原告早已對被告表示終止及不同意彼等
    使用系爭土地，並為防止被告無故占用，曾鳩工將系爭土地
    及同段第425-1 地號土地四周圍起，橫遭被告阻擾，而發生
    刑事案件（鈞院九十年度易字第八三號參照），基此，原告
    為慎重起見，再以本訴狀繕本向被告等表示終止彼等通行系
    爭土地之法律關係，及不同意彼等使用系爭土地。
２、惟被告乙○○、丁○○、戊○○等三人未經原告或原告之前
    手林廷郎、林忠志及訴外人國有財產局之同意，並出具「土
    地使用權同意書」，即於民國八十年間以斗六市○○○段海
    豐崙小段第422-2 、422-4 、422-5 、422-6 、422-28地號
    興建二層店舖住宅工程為由，向雲林縣政府申請建造執照及
    使用執照，並以建築基地連接斗六市○○街12巷 (即系爭土
    地），依案附建築線指示申請書圖指示依現有巷道末端為建
    築線，且指稱該土地之寬度為三公尺云云，雲林縣政府未查
    遽准予核發建造執照及使用執照。而被告己○○亦曾於八十
    九年間為通行權問題，向鈞院聲請八十九年度裁全字第一二
    九二號民事裁定，據鈞院八十九年九月二十二日函之附圖顯
    示，該地之寬度僅2.5 公尺，乙○○係該假處分聲請人己○○之代理人，於八十九年十月十八日下午二時二十分勘測現
    場時，乙○○在現場並簽名，足見其對該土地之寬度亦無爭
    執。由此可見，被告乙○○、丁○○、戊○○等三人所指定
    之建築線巷道寬度並不實在，其申請建造執照及使用執照均
    不合法。
３、茲原告擬以坐落雲林縣斗六市○○○段海豐崙小段425-1 、
    425- 27 號土地與國有財產局所管理國有之座落同段第425-
    14、42 5- 17、425-21、425-23等地號土地，進行分割交換
    ，以使地形完整，促進經濟效益。惟被告等為使原告所有第
    425-1 、425-27號土地無法建築使用，及使原告無法與國有
    財產局達成土地分割交換，以損害原告權利，乃以上開其獲
    雲林縣政府核發建造執照及使用執照為據，主張其就系爭土
    地有通行權云云，橫加阻擾原告使用系爭土地及與國有財產
    局進行分割交換。且被告丙○○仍擁有同段422-2 、422-4
    、422- 5、422-6 、422-17、422-23、422-28地號等七筆土
    地、被告己○○擁有同段422-13地號土地，目前無出入道路
    ，為袋地，彼等從自有之422-17地號土地 (目前為空地）及
    國有之425-12地號土地出入，最為便捷，且損害最少。故渠
    等對原告所有系爭土地仍無袋地通行權存在。基此，原告實
    有對被告丙○○、甲○○、乙○○、丁○○、戊○○及己○○等六人提起確認渠等六人就系爭土地之通行權不存在之訴
    之必要與實益。
三、對於被告抗辯之陳述：
１、關於被告主張公用地役權部分：
　　按本件系爭之「斗六市○○街十二巷」平日僅有被告乙○○
　  單戶等人出入使用，業經鈞院九十年度易字第八三號刑事判
    決及台灣高等法院台南分院九十年度上易字第一一０三號被
    告乙○○竊占案件勘驗在案，且製有勘驗筆錄附於刑事卷可
    證，此有該案刑事判決理由認定屬實（參該案第二審刑事判
    決書第五頁第三行以下），足認「斗六市○○街十二巷」並
    未供不特定人通行使用。又門牌號碼之整編，僅為行政管理
    便利之用，被告所稱該巷道已經斗六市公所編定為「斗六市
    ○○街十二巷」之既成巷道云云，顯不足採。又被告稱說該
    地業經被告及其他不特定人通行四十餘年之久，亦為無稽，
    如上所述及所提證據，該地顯無可能供不特定人行走，況依
    司法院大法官釋字第四百號解釋，如係成立公用地役關係之
    既成道路，首須為不特定之公眾通行所必要，而非僅為通行
    之便利或省時。且於八十七年間系爭土地己變成窪地，該筆
    土地（即私設通路）部分，亦己因地勢過低，無法通行至山
    東路，而早已廢止通行，迄今約五年，故該原私設道路之通
    行事實，早已中斷多年，此與公用地役權，須經歷之年代久
    遠而未曾中斷之要件，亦有所不符。此亦經台灣雲林地方法
    院九十年度訴字第四一八號損害賠償事件民事判決認定明確
    ，故系爭土地無既成巷道及公用地役權關係存在。
２、關於被告主張其土地並非袋地部分：
　Ａ按被告就「斗六市○○街十二巷」有大石頭阻隔其通行，主
　  張該路面上之大石頭為原告僱工擺設等語並不實在，原告否
    認。因該巷道自八十七年開闢山東路後即不能行走車輛，因
    為落差有一、八公尺深，自原告依竊占案對被告提起刑事訴
    訟，被告乙○○依法被起訴並被判刑確定，被告乙○○才在
    落差處添置碎石繼而堆放大石頭，完全是其自導自演，此有
    自八十七年至今之照片可佐。又被告答辯狀中稱說因大石塊
    未自路中遷走，迫不得己只好通行國有之四二五之一二號土
    地為出入，通行至一流街等語，亦為不實之陳述，因被告目
    前出入均經原告所有四二五之一號土地，再經國有地四二五
    之二一號土地達山東路，被告此舉亦是竊占道路，被告於答
    辯理由中所主張者，無非是混淆鈞院之判斷，請參見地藉圖
    謄本，一流街十二巷位於地號四二五之一的土地東面，亦即
    南北向，而國有地四二五之一二在西面係為東西向，而面臨
    山東路。
　Ｂ被告主張其土地並非袋地係為自相矛盾之詞，按被告於八十
　  九年間請求確認通行權事件中聲請假處分，即主張其所有之
    主地為袋地，何於本案中反主張其土地並非袋地？
３、有關被告就其於民國八十年間以斗六市○○○段海豐崙小段
    四二二之二、四二二之四、四二二之五、四二二之六、四二
    二之二八地號土地申請建造執照及使用執照以興建住宅部分
    ：
　Ａ、被告辯稱其向雲林縣政府申請建造執照及使用執照之審核
　  ，係以系爭巷道作為建築線使用核發，並無須附土地使用同
    意書等語，雖雲林縣政府以九十二年九月一日府工都字第九
    二０００八五九九六號函，說明二記載：「有關旨揭斗六市
    ○○○○段四二五之一地號東側即原來一流街十二巷，本府
    於八十年間，地號斗六市○○○段海豐崙小段四二二之二～
    六、四二二之二八申請建築線指示興建二層樓店舖住宅工程
    ，該基地連接斗六市○○街十二巷，並於八十年元月九日指
    示該道為現有巷道在案，迄今該道尚未廢道事宜。」等語，
    然該函說明二所指「該道為現有巷道」乙節，並未明確表示
    為「既成巷道」（有公用地役權）或「私設巷道」（無公用
    地役權），並不能以此遽為認定被告所主張者為有理由，參
    諸雲林縣斗六市公所八十九年十月五日八九斗六市工字第二
    三四二四號函說明二記載：「本案經查海豐崙段海豐崙小段
　　425-20號已合併同段425-1 號，其地目為「建」，不屬於辦
　  理廢道業務。」等語，以及原告庚○如上所陳述之事實，足
    證被告丙○○等六人所指斗六市○○街十二巷（南北向），
    原來僅屬私設巷道而已，並無公用地役權存在，甚為明確，
　　更非無須土地所有權人的使用同意書，或被告所主張享有既
　  成巷道通行之反射利益。
　Ｂ又原告庚○之公公林廷郎所設立之「私設巷道」，雖原來有
　  供被告丙○○一家通行之意，然此項通行關係係屬無償之使
    用借貸關係，且為存在於林廷郎與被告丙○○一家人間之債
    之關係，林廷郎早於被告等人申請建造執照及使用執照以興
    建住宅前，已終止其通行使用之關係，況原告為林廷郎之後
    手，為契約當事人以外之第三人，並不受該項債之關係之拘
    束，原告亦不同意繼續供被告丙○○一家人通行使用，被告
    等人自須取得土地所有權人之使用同意書（台灣省建築管理
    規則第四條第一項第二款規定參照），否則即無通行權。
乙、被告方面：
一、聲明：駁回原告之訴。
二、陳述：
１、原告所稱坐落雲林縣斗六市○○○段海豐崙小段四二五之二
    七地號面積七十平方公尺之通行路面，係目前經斗六市公所
    編定為「斗六市○○街十二巷」之既成巷道，業經被告及其
　　他不特定人通行四十餘年之久，已符合供不特定公眾通行之
　  既成事實，而具公益性質之公用地役關係，並非如原告片面
    所稱，僅供被告及糧食局員工與林廷郎家屬居住通行之用而
　　已，準此被告之通行亦僅係公用地役關係之反射利益，原告
　  曾擅行圍籬並搬運大石頭阻擋系爭路面導致被告及其他不特
    定人來往安全堪虞。
２、被告經原告右開阻擾通行，雖已由縣政府將違章圍籬強制執
    行拆除，但迄今未將大石頭自路面遷走，迫不得已只好暫時
    通行國有425 之12地號土地為出入，通行至一流街，然查以
　　被告所屬土地既有「一流街十二巷」既成巷道以為通行至「
　  一流街」，即與袋地通行權之要件有異，申言之，袋地通行
    權必須為土地因與公路無適宜之聯絡致不能為通常使用者，
    土地所有人得通行週圍地以至公路（民法第七八七條所明定
　　），而本案既有系爭巷道可供通行即與右開法規所示不符，
　  亦即本案並非袋地通行權之主張，被告所屬土地亦非袋地。
３、另查被告於民國八十年間以斗六市○○○段海豐崙小段第四
    二二之二、四二二之四、四二二之五、四二二之六、四二二
    之二八地號土地興建二層店舖住宅工程，向雲林縣政府申請
　　建造執照及使用執照之審核，亦以系爭巷道作為建築線使用
　  核發，並無須附土地使用同意書，既為雲林縣政府所認定，
    堪認被告就系爭土地具有既成巷道通行之反射利益，原告自
    有容忍通行之義務。
４、依台灣省建築管理規則第六條第一項規定：「現有巷道之改
    道或廢止，應向當地縣市主管機關申請之。」原告庚○並未
　　依法向建築管理機關（縣政府）提出申請廢道，亦有雲林縣
　  政府九十二年九月一日府工都字第九二○○○八五九九六號
    函所示「有關旨揭斗六市○○○○段四二五之一地號東側即
    原來一流街十二巷，本府於八十年間，地號斗六市○○○○
    段四二二之二至六、四二二之二八申請建築線指示興建二層
    樓店舖住宅工程，該基地連接斗六市○○街一二巷，並於八
    十年元月九日指示該道為現有巷道在案，迄今該道尚未辦理
    廢道事實。」益見該道為現存既成巷道，被告自有通行權。
５、系爭土地經公眾通行四十多年，已為既成巷道無誤，而有具
    公益性質之公用地役關係，此並為台灣高等法院台南分院九
    十二年上易字第五十六號民事判決理由所是認。
    理    由
一、程序方面：
　　按確認之訴，若係就為訴訟標的之私法上權利或法律關係之
　  成立或存在與否不明確而有爭執，認為有請求確認判決之必
　　要，亦所謂有即受確認判決之法律上利益時，即得提起，並
　  以其利害關係相對立而有爭執該私法上權利或法律關係之人
    為被告；倘所爭執者為公法上之權利或法律關係，或於私法
    上之權利或法律關係並無利害關係相對立之爭執，則為法所
　　不許。私有土地若實際已供公眾通行數十年，成為道路，其
　  土地所有權縱未為移轉登記，仍為私人所保留，其所有權之
    行使，仍應受限制，應認為已有公用地役關係之存在，土地
　　所有人固不得違反供公眾通行之目的而為使用，惟公用地役
　  關係之對象，係不特定之公眾，且亦不以有供役地與需役地
    之存在為必要；易言之，既成巷道之通行僅屬公用地役關係
　　之反射利益，本屬公法上之一種事實，其本質乃係一公法關
　  係，與私法上地役權之性質不同。而民事訴訟法則係當事人
    得向法院訴請以判決保護其私法之權利，故當事人不得本於
　　公用地役關係，於民事訴訟請求土地所有人不得有妨害其通
    行之行為，而僅得請求地方政府以公權力加以排除；同樣，
　　土地所有人不得以主張對土地有公用地役關係者請求地方政
　  府以公權力排除障礙係屬不當，而於民事訴訟請求消極確認
    其本於公用地役關係之通行；此等爭議應循行政爭訟等公法
    程序謀求救濟，有最高法院89年度台上字第2500號判決可資
    參照。惟本件原告並非主張被告就系爭土地有公用地役關係
    而訴請確認，而是主張被告丙○○、己○○所有土地為不通
    公路之袋地，其欲通行至公路，依規定應擇週圍地損害最少
    之處所及方法為之，不應由原告所有之系爭土通行，至於其
    餘被告，則或有建築物在被告丙○○所有之土地上，或實際
    ，原告乃一併訴請確認，經核尚非不得提本件確認之訴，先
    予明。
二、兩造爭執要旨：
  １原告主張被告丙○○所有之坐落雲林縣斗六市○○○段海豐
    崙小段第422-2 、422-4 、422-5 、422-6 、422-28地號等
    土地為袋地，因與公路無適宜之聯絡，自民國五十餘年間起
    由原告之前手林廷郎提供為私設巷道之系爭土地（為南北向
    ）供被告通行，該私設道路僅供林廷郎之家屬居住通行之用
    及無償提供被告一家人與糧食局員工（二戶）通行，並未供
    不特定人通行使用，因此不會成立公用地役權，也不會成為
    既成巷道。嗣糧食局員工早已未居住於該處，而原告所有繼
　　受自林廷郎之房屋亦已拆除多年，只剩被告一家人仍居住在
　  該處，原私設道路因之廢止，只剩被告自己房屋前之路段（
    該段在被告自己所有之土地上，不在系爭土地上）。況於八
　　十七年間系爭土地之周邊道路（即被告所指之一流街）已延
　  長及拓寬開闢為山東路，並將道路之路基墊高，系爭土地（
    即原私設道路）因與山東路落差太大，無法通行至山東路，
    而早已廢止通行，被告現在事實上也不由系爭土地通行至山
    東路。且被告丙○○擁有之同段422-2 、422- 4、422- 5
    、422-6 、422-17、422-23、422- 28 地號等七筆土地及被
    告己○○擁有之同段422-13地號土地，目前雖無出入道路，
    為袋地，但彼等可從自有之422-17地號土地（目前為空地）
    及國有之425-12地號土地出入山東路（如附件雲林縣斗六地
    政事務所九十四年一月七日土地複丈成果圖乙案所示，為東
    西向之通路），最為便捷，且損害最少。又原告擬以坐落雲
    林縣斗六市○○○段海豐崙小段425-1 、425- 27 號土地與
　　國有財產局所管理之國有土地進行分割交換，以使地形完整
　  ，促進經濟效益。惟被告等為使該交換案無法成立，蓄意阻
    撓，乃主張彼等就系爭土地有通行權，因此，原告實有對被
    告丙○○、甲○○、乙○○、丁○○、戊○○及己○○等六
    人提起確認渠等六人就系爭土地之通行權不存在之訴之必要
    與實益云云。
  ２被告則以系爭土地為既成巷道，於五十三年起即供公眾通行
    迄今，顯已符合供不特定公眾通行之既成巷道事實，準此被
    告之通行亦僅係具公益性質之公用地役關係之反射利益，此
    並為台灣高等法院台南分院九十二年度上易字第五十六號民
    事判決理由所是認。且原告並未依規定向建築管理機關（縣
　　政府）提出申請廢道，該既成巷道自屬存在，而被告所有之
　  土地既有既成巷道可通行至公路，即非袋地，無需主張袋地
    通行權，也沒有應擇週圍地損害最少之處所及方法通行之問
    題，更不需要原告之同意等語，資為抗辯。
三、得心證之理由：
  １按確定判決之理由雖無既判力，惟法院於判決理由中，就訴
　　訟標的以外當事人主張之重要爭點，本於當事人辯論之結果
　  ，已為判斷時，其對此重要爭點所為之判斷，除有顯然違背
    法令之情形，或當事人已提出新訴訟資料，足以推翻原判斷
　　之情形外，應解為在同一當事人間就該重要爭點所提起之訴
　  訟，法院及當事人就該已經法院判斷之重要爭點法律關係，
    皆不得任作相反之判斷或主張，始符訴訟程序上之誠信原則
　　，最高法院著有93年度台上字第129 號判決可資參照。本件
　  原告前以被告乙○○無權占用其所共有坐落雲林縣斗六市○○○段海豐崙小段425-1 號土地之一部分（當時尚未分割出
    同段425- 27 號土地），起訴請求被告乙○○應將占用部分
    之水泥路面除去後交還土地並給付損害金，經台灣高等法院
    台南分院九十二年度上易字第五十六號（第一審案號為本院
    九十年度訴字第四一八號）民事判決認定該425- 1號土地靠
    東側之部分，寬度為四．一公尺（包括後來分割出來的同段
    425- 27 號土地在內），業經被告及其他不特定人通行四十
    餘年之久，已符合供不特定公眾通行之既成事實，而具公益
　　性質之公用地役關係，為既成巷道，被告乙○○自得通行使
　  用，故被告乙○○僅需就該既成巷道以外之占用部分負返還
    土地及給付損害金之責，已確定在案，有該判決書影本在卷
    可稽，此係對於該案兩造重要爭點所為之判斷，故除其有顯
    然違背法令之情形，或當事人已提出新訴訟資料，足以推翻
　　原判斷之情形外，應解為在當事人間就該重要爭點所提起之
　  訴訟，法院及當事人就該已經法院判斷之重要爭點法律關係
    ，皆不得任意作相反之判斷或主張。
  ２原告雖主張前開巷道僅供林廷郎之家屬居住通行之用及無償
    提供被告一家人與糧食局員工（二戶）通行，並未供不特定
    人通行使用，因此不會成立公用地役權，也不會成為既成巷
    道云云，惟未舉證以實其說，尚難採信。至其所稱糧食局員
    工早已未居住於該處，而原告所有繼受自林廷郎之房屋亦已
    拆除多年，只剩被告一家人仍居住在該處，原私設道路因之
　　廢止；及於八十七年間系爭土地之周邊道路（即被告所指之
　  一流街）已延長及拓寬開闢為山東路，並將道路之路基墊高
    ，系爭土地因與山東路落差太大，無法通行至山東路，而早
　　已廢止通行等情，本院認為，公用地役關係形成之後，因具
　  有不特定公眾通行之性質，當不因一部分人遷居他處或一部
    分房屋拆除，或土地與道路落差加大，而影響公用地役關之
    存在，且所謂「原私設道路因之廢止」云云，不過是原告自
    己主觀之意願，核與主管機關雲林縣政府九十二年九月一日
　　府工都字第九二○○○八五九九六號函所示「有關旨揭斗六
　  市○○○○段四二五之一地號東側即原來一流街十二巷，本
    府於八十年間，地號斗六市○○○○段四二二之二至六、四
    二二之二八申請建築線指示興建二層樓店舖住宅工程，該基
    地連接斗六市○○街一二巷，並於八十年元月九日指示該道
    為現有巷道在案，迄今該道尚未辦理廢道事實。」之旨不符
    ，原告亦未舉證證明廢道之事實，自非可採。原告既不能說
    明前開台灣高等法院台南分院九十二年度上易字第五十六號
    民事判決對於前揭該案兩造重要爭點所為之判斷，有何顯然
    違背法令之情形，於本件所為事實上之陳述，亦不足以推翻
　　原判斷，自不得任意作與原判斷相反之判斷或主張。
　３關於原告主張被告丙○○擁有之同段422-2 、422- 4、422-
　  5 、422-6 、422-17、422-23、422- 28 地號等七筆土地及
    被告己○○擁有之同段422-13地號土地，可從自有之422-17
    地號土地（目前為空地）及國有之425-12地號土地出入山東
    路，最為便捷，且損害最少一節，經本院前往現場履勘及囑
    託雲林縣斗六地政事務所鑑測結果，被告如照原告所主張之
    方案向西通行，以道路寬度二．八五公尺（暫定）計算，所
    經他人所有土地面積為二九．五平方公尺；如由系爭土地通
    行，相同的寬度，需一０三．六二平方公尺（如附件雲林縣
    斗六地政事務所九十四年一月七日土地複丈成果圖乙案、甲
    案所示），原告此部分之主張不無相當依據，但此一主張需
    以被告行使袋地通行權為前提，本件已認定被告所有土地有
    既成道路可供通行，並非袋地，因此原告此部分之主張也非
    可採。
　４關於被告丙○○、己○○所有之前揭土地是否為袋地，及系
　  爭土地是否為既成巷道之認定，應由受理民事審判之法院為
    之，被告己○○在聲請假處分時主張其所有土地為袋地，或
    執行法院對於通路寬度之調查，或其他刑事案件就此相關問
    題所為之認定，不問與本院之判斷是否相同，對本件均無拘
    束力。
四、系爭土地既已符合供不特定公眾通行之既成事實，而具公益
    性質之公用地役關係，為既成巷道，被告等人自得通行使用
　  ，而被告所有之土地既有既成巷道可通行至公路，即非袋地
    ，無需主張袋地通行權，也沒有應擇週圍地損害最少之處所
    及方法通行之問題，更不需要原告之同意。原告主張被告丙○○、己○○所有土地為不通公路之袋地，其欲通行至公路
    ，依規定應擇週圍地損害最少之處所及方法為之，不應由原
    告所有之系爭土通行，原告亦不同意被告通行系爭土地，至
    於其餘被告，則或有建築物在被告丙○○所有之土地上，或
    實際居住在斗六市○○街十二巷內，而與原告亦有通行權之
    爭執，原告乃一併訴請確認，在程序上雖非不得提本件確認
    之訴，但其訴在實體法上仍屬無理由，應予駁回。
五、結論：原告之訴為無理由，依民事訴訟法第七十八條判決如
    主文。
中　　華　　民　　國　　94　　年　　2 　　月　　22　　日
                  民事第一庭    法  官  邱瑞裕
以上正本係照原本作成
如對本判決上訴，須於判決送達後廿日內向本院提出上訴狀
中　　華　　民　　國　　94　　年　　2 　　月　　22　　日
                                書記官　周玄鎮
